臺灣高等法院花蓮分院刑事判決　　　　 99年度上易字第140號
上　訴　人　臺灣臺東地方法院檢察署檢察官
被　　　告　李志明
上列上訴人因被告詐欺案件，不服臺灣臺東地方法院99年度易字
第82號中華民國99年8月23日第一審判決（起訴案號：臺灣臺東
地方法院檢察署98年度偵緝字第171號），提起上訴，本院判決
如下：
    主  文
上訴駁回。
    理  由
一、本案經本院審理結果，認第一審判決對被告李志明為無罪之
    諭知，核無不當，應予維持，並引用如附件第一審判決書記
    載之證據及理由。
二、上訴駁回之理由
(一)檢察官上訴意旨略以：被告於偵查中先辯稱96年7月中旬，
    伊有上台北辦1支手機、門號云云，嗣又改稱：伊到桃園辦1
    支手機，是去北部新莊玩云云，復改稱：伊只有在上開去北
    部玩那一次將證件交給別人云云，被告就何以申請行動電話
    門號，前後所述迥異，已難憑信。又身分證及健保卡為個人
    極為重要物品，理應隨身攜帶並妥適保管，豈能輕易交付他
    人使用。申請行動電話門號雖規定需提出開戶本人身分證及
    健保卡等證件，即得以自己名義申請使用，但實際上並無嚴
    格要求本人親自簽名用印，其由申請人自行將開戶申請書攜
    回，再委託他人代為填寫之情形所在多有，否則如不識字之
    人或眼盲之人豈非不能申請行動電話門號？原審判決未斟酌
    於此，未查明申請該行動電話門號所用之證件是否確屬被告
    同意他人使用或者由被告交付予詐騙集團使用，其認事用法
    自有違誤等語。
(二)惟查：按檢察官就被告犯罪事實，應負舉證責任，並指出證
    明之方法，刑事訴訟法第161條第1項定有明文。是被告於檢
    察官舉證證明其犯罪事實以前，並無自證無罪之義務，故殊
    能僅因被告辯解前後不一，即得遽予推測其犯罪事實。本件
    檢察官既指訴被告交付所申設0000000000號門號之預付卡予
    不法集團使用，自應就被告確有申設該預付卡門號及係於何
    時地交付等事實指明其證明之方法，然觀諸全卷，檢察官就
    前開事實迄未提出證明方法，揆諸前開說明，縱被告前後陳
    述並未一致，已難依此遽入被告於罪。況被告於本院稱伊曾
    於96年7月入伍前，在桃園復興路某手機店持身分證及健保
    卡辦理門號0000000000號行動電話，伊身分證及健保卡資料
    可能因此流出等情，經本院向遠傳電信股份有限公司函查結
    果，被告確於96年7月15日申辦0000000000號行動會員卡電
    話，有該公司99年11月30日傳真函附卷可考（本院卷第40頁
    ），並有被告於100年1月28日審理中所提出退伍令（其記載
    入營時間96年7月23日，本院卷第55頁）在卷可參，足見被
    告前揭所辯尚非全然不可採信。檢察官上訴意旨就被告被訴
    事實仍未舉出證明方法，徒以推論之詞指摘原判決不當，並
    非可取，其上訴為無理由，應予駁回。
據上論結，應依刑事訴訟法第373條、第368條，判決如主文。
本案經檢察官李啟明到庭執行職務。
中    華    民    國   100    年    1     月    31    日
                      刑事庭審判長 法  官 謝志揚
                                   法  官 李水源
                                   法  官 許仕楓
以上正本證明與原本無異。
本件不得上訴。
中    華    民    國   100    年    1     月    31    日
                                   書記官 林明智